【裁判字號】    99,訴,753
【裁判日期】    991025
【裁判案由】    違反毒品危害防制條例
【裁判全文】
臺灣嘉義地方法院刑事判決               99年度訴字第753號
公  訴  人  臺灣嘉義地方法院檢察署檢察官
被      告  甲○○
上列被告因違反毒品危害防制條例案件，經檢察官提起公訴（99
年度毒偵字第1434號），被告自白犯罪，經合議庭裁定改以簡式
審判程序審理，茲判決如下：
    主  文
甲○○施用第一級毒品，累犯，處有期徒刑捌月。
    犯 罪 事 實
一、甲○○前因施用毒品違反毒品危害防制條例案件，經本院以
    87年度毒聲字第513號裁定送觀察、勒戒，於民國87年12月8
    日認無繼續施用毒品傾向而釋放，並經臺灣嘉義地方法院檢
    察署檢察官以87年度偵字第6158號不起訴處分確定。於前揭
    觀察、勒戒執行完畢釋放後5年內，再因施用毒品違反毒品
    危害防制條例案件，經本院裁定送觀察、勒戒後，認有繼續
    施用毒品傾向，再經本院裁定送強制戒治並經檢察官提起公
    訴，分別於89年2月23日因停止強制戒治處分出監，及本院
    以88年度嘉簡字第787號判決，判處有期徒刑4月，如易科罰
    金，以銀元300元折算1日確定，於89年10月9日易科罰金執
    行完畢。又因施用毒品違反毒品危害防制條例案件，先後經
    本院以90年度訴字第517號判決、92年度訴字第442號判決，
    分別判處有期徒刑8月、9月及4月，後2罪並經定應執行有期
    徒刑1年確定後，與前開有期徒刑接續執行，於94年2月1日
    縮短刑期假釋出監，94年4月12日保護管束期滿，假釋未經
    撤銷以已執行論。另同因施用毒品違反毒品危害防制條例案
    件，經本院以99年度訴字第198號判決，判處有期徒刑7月，
    現執行中。
二、甲○○分別基於施用第一級、第二級毒品之犯意，於99年8
    月4日傍晚某時許，在嘉義市○○街跟友忠路附近其友人某
    租屋處，以將海洛因及甲基安非他命摻入香菸吸食其煙霧之
    方式，施用第一級毒品海洛因及第二級毒品甲基安非他命1
    次（起訴書誤載為安非他命，逕予更正）。嗣為警於99年8
    月5日上午11時30分許，在嘉義市○區○○路與北興街口為
    警查獲，並經其同意採驗尿液送驗，結果呈甲基安非他命及
    嗎啡陽性反應而查獲。
三、案經嘉義市政府警察局第二分局報請臺灣嘉義地方法院檢察
    署檢察官偵查起訴。
    理  由
一、本件被告甲○○所犯係死刑、無期徒刑或最輕本刑為3年以
    上有期徒刑以外之罪，其於準備程序中就被訴事實為有罪之
    陳述，經本院告知簡式審判程序之旨，並聽取公訴人、被告
    之意見後，爰依刑事訴訟法第273條之1第1項規定合議裁定
    由受命法官獨任進行簡式審判程序。
二、訊據被告甲○○對其於上揭時、地，施用第一級毒品海洛因
    、第二級毒品甲基安非他命之犯罪事實，於本院審理中坦承
    不諱，而其為警查獲後經採集尿液囑託鑑定結果，亦呈嗎啡
    （即海洛因進入人體後之代謝物）陽性反應、安非他命類陽
    性反應，此有臺灣檢驗科技股份有限公司出具之99年8月24
    日KH/2010/00000000號濫用藥物檢驗報告、嘉義市政府警察
    局第二分局偵辦涉嫌毒品案件代號與真實姓名對照表各乙份
    在卷可稽，是上述證據與被告之自白互核一致。又被告有事
    實欄一所載因施用毒品違反毒品危害防制條例而受觀察、勒
    戒及強制戒治等情形，此亦有臺灣高等法院被告前案紀錄表
    在卷可憑。是以本件事證已臻明確，被告於觀察、勒戒及強
    制戒治執行完畢釋放後，於5年內已再犯施用毒品之犯行，
    並經依法追訴處罰，其本件第3次以上再度施用毒品海洛因
    、甲基安非他命之行為，堪為認定，應予依法論科。
三、按海洛因、甲基安非他命係毒品危害防制條例第2條第2項第
    1款、第2款所明定之第一級、第二級毒品，不得非法持有、
    施用。核被告甲○○所為，係違反毒品危害防制條例第10條
    第1項之施用第一級毒品罪及同條第2項之施用第二級毒品罪
    。其施用第一級毒品海洛因前後持有海洛因、施用第二級毒
    品甲基安非他命前後持有甲基安非他命之低度行為，應分別
    為施用海洛因、甲基安非他命之高度行為所吸收，均不另論
    罪。又被告於99年8月5日經警查獲，其上開施用毒品係同時
    施用第一級、第二級毒品，係以一行為觸犯數罪名之想像競
    合犯，應依刑法第55條前段從一重之施用第一級毒品罪處斷
    （檢察官謂被告各該次為警查獲係分別施用第一級、第二級
    毒品，應分論併罰，惟被告自承係同時施用第一級、第二級
    毒品，此外又查無其他積極證據得認確係分別施用，礙難為
    不利被告之認定，此部分見解應予更正）。又被告有如事實
    欄一所載之科刑執行紀錄，此有臺灣高等法院被告前案紀錄
    表1份附卷可按，其於受有期徒刑執行完畢後，5年以內故意
    再犯本件有期徒刑以上之罪，為累犯，應依刑法第47條第1
    項規定加重其刑。爰審酌被告國中肄業，未婚但已有婚約，
    前曾從事資源回收工作，後因父親罹病，在家照顧父親，母
    親已過世，家中尚有弟媳需照顧2名姪子，其胞弟於台北工
    作，偶爾郵寄數千元貼補家用，由其負擔大部分之生活費之
    家庭等生活狀況，且有前述犯罪及施用毒品遭查獲之紀錄，
    有臺灣高等法院被告前案紀錄表附卷足據，其前已因觀察、
    勒戒及強制戒治執行完畢而經不起訴處分，業受毒品危害防
    制條例對施用毒品人之寬典，竟仍一再施用，不知戒除毒癮
    ，而其施用毒品實為戕害自身健康之犯罪，於他人固無明顯
    重大危害，然對社會善良風氣已足生不良影響，並斟酌其施
    用之次數，及本件坦承施用毒品犯行之犯後態度等一切情狀
    ，量處如主文所示之刑，以資儆懲。
據上論斷，應依刑事訴訟法第273 條之1 第1 項、第299 條第1
項前段，毒品危害防制條例第10條第1 項、第2 項，刑法第11條
前段、第47條第1項、第55條，判決如主文。
本案經檢察官侯德人到庭執行職務
中    華    民    國    99    年    10    月    25    日
                  刑事第一庭    法  官  呂美玲
以上正本證明與原本無異。
如不服本判決應於收受判決後10日內向本院提出上訴書狀，並應
敘述具體理由；其未敘述上訴理由者，應於上訴期間屆滿後20日
內向本院補提理由書（均須按他造當事人之人數附繕本）「切勿
逕送上級法院」。告訴人或被害人如對於本判決不服者，應具備
理由請求檢察官上訴，其上訴期間之計算係以檢察官收受判決正
本之日期為準。
中    華    民    國    99    年    10    月    25    日
                                書記官  洪敏芳
附錄本判決論罪法條：
毒品危害防制條例第10條
施用第一級毒品者，處 6 月以上 5 年以下有期徒刑。
施用第二級毒品者，處 3 年以下有期徒刑。

司法院資訊處製作；財團法人民間司法改革基金會備份。
